【裁判字號】    95,裁,1325
【裁判日期】    950622
【裁判案由】    營業稅
【裁判全文】
最  高  行  政  法  院  裁  定
                                     95年度裁字第01325號
上  訴  人  甲○○○○○○○○○○○
訴訟代理人  葉維惇
被 上訴 人  財政部臺北市國稅局
代  表  人  張盛和
上列當事人間因營業稅事件，上訴人對於中華民國93年12月16日
臺北高等行政法院92年度訴字第4100號判決，提起上訴，本院裁
定如下：
    主  文
上訴駁回。
上訴審訴訟費用由上訴人負擔。
    理  由
一、按對於高等行政法院判決上訴，非以其違背法令為理由，不
    得為之，行政訴訟法第242條定有明文。是對於高等行政法
    院判決上訴，若未具體說明原判決違背何項法令、不適用或
    如何適用不當之具體情事，即非主張原判決違背法令以為上
    訴理由，其上訴不應准許。
二、上訴意旨略謂：行來發阿杜火窩店係上訴人獨資經營之事業
    ，與行來發公司無關。既「銀行往來及現金日報表」與「阿
    杜火窩店營業帳目單」均同載於「行來發阿杜火窩店」表頭
    之表單上，而「銀行往來及現金日報表」中已載明每日收入
    係存入行來發公司之銀行帳戶，被上訴人及原判決即應對該
    等資料為相同認定之標準，本諸實質課稅原則，予以歸屬行
    來發公司營業收入，並就明該公司之申報營收有無漏報情形
    ，原判決仍執本件係以查扣之「阿杜火窩店營業帳目單」之
    記載作為上訴人營業額之依據，顯然對同一表單上之證據文
    件，僅擷取其中部分資料，對上訴人為不利判決，顯有割裂
    取捨證據之不法，殊與行政程序第9條規定意旨不符，亦違
    反行政訴訟法第134條之規定，即有判決不適用法規之違法
    ，應予撤銷云云。
三、經查，新竹縣調查站於85年9月4日至位於臺北市○○○路○
    段1號3樓長安公司執行搜索時，查獲行來發公司、昶馥興業
    有限公司、行立發貿易有限公司及六源興業股份有限公司等
    四家關係企業系爭違章帳冊資料，除原處分所據以認定依其
    帳載84年8月、9月、10月、12月營業月報表及85年1月至3月
    之損益記載表外，尚有84年8月1日起至85年3月31日，逐日
    填載之「阿杜火窩營業帳目單」，每張單據上均載明係「阿
    杜火窩店營業帳目單」並記載日期，且詳載每日早市、晚市
    及宵夜，現金及信用卡之收入各若干，內容記載至為詳細，
    顯係上訴人店裡逐日將其收入傳真至上訴人多角化經營之總
    管理處之第一手資料，以供上訴人管控，已足認定其係上訴
    人阿杜火窩店之帳目，不致與上訴人經營之其他營業發生混
    洧，且該址之每個營業主體，均係上訴人所經營，其係那家
    營業主體之帳目，上訴人知之最詳，惟上訴人迄未能證明上
    開帳目若非上訴人「阿杜火窩店」之帳目，究為其所經營之
    那家公司之帳目，上訴人所言應以行來發公司為補稅裁罰之
    對象，自無足採信。再者，營業人若要逃漏營業稅，亦不至
    於將其每日營業額完整存入同一銀行內，以供稽徵查證；從
    而，上訴人以所查扣之「銀行往來及現金日報表」有部分帳
    戶非阿杜火窩店之帳戶為由，主張查扣之帳目為不足採據，
    已嫌無據。按本件係以查扣之「阿杜火窩店營業帳目單」之
    記載作為上訴人營業額之依據，並非以「銀行往來及現金日
    報表」作為認定上訴人營業額之依據，則上訴人以該帳目所
    載之部分銀行帳戶非阿杜火窩店之帳戶為由，主張原處分為
    不法，亦屬無據。依上訴人前揭上訴意旨，係就原審取捨證
    據、認定事實之職權行使，指摘其為不當，難認為對該部分
    高等行政法院判決之如何違背法令已有具體之指摘，依首揭
    說明，其上訴為不合法，應予駁回。
四、依行政訴訟法第249條第1項前段、第104條、民事訴訟法第
    95條、第78條，裁定如主文。
中    華    民    國    95    年    6     月    22    日
                  第五庭審判長法  官  蔡  進  田
                              法  官  梁  松  雄
                              法  官  黃  合  文
                              法  官  吳  明  鴻
                              法  官  林  茂  權
以  上  正  本  證  明  與  原  本  無  異
中    華    民    國    95    年    6     月    22    日
                              書記官  蘇  金  全


司法院資訊處製作；財團法人民間司法改革基金會備份。
